臺灣桃園地方法院刑事判決　　　　　　　 94年度訴字第306號
公　訴　人　臺灣桃園地方法院檢察署檢察官
被　　　告　戊○○　男　29歲.
　　　　　　卯○○　男　24歲.
　　　　　　　　　　　巷33號.
　　　　　　丁○○
　　　　　　丙○○
　　　　　　壬○○　男　30歲.
上　一　人
選任辯護人　鍾儀婷律師
上列被告戊○○、卯○○、丁○○、丙○○等因搶奪等案件，經
檢察官提起公訴（93年度偵字第16468 號、第16452 號），及移
請併案審理（93年度偵字第5990號），暨被告壬○○因搶奪等案
件，經檢察官認與前開案件係數人共犯一罪之相牽連案件，而追
加起訴（93年度偵字第5990號），本院判決如下：
    主  文
戊○○共同連續意圖為自己不法之所有，而搶奪他人之動產，累
犯，處有期徒刑壹年柒月；扣案安全帽壹頂沒收。又共同連續竊
盜，累犯，處有期徒刑陸月。應執行有期徒刑壹年拾壹月；扣案
安全帽壹頂沒收。
卯○○共同連續意圖為自己不法之所有，而搶奪他人之動產，處
有期徒刑壹年貳月。又共同連續竊盜，處有期徒刑伍月。應執行
有期徒刑壹年伍月。
丁○○共同意圖為自己不法之所有，而搶奪他人之動產，累犯，
處有期徒刑拾月。扣案安全帽壹頂沒收。
丙○○共同連續意圖為自己不法之所有，而搶奪他人之動產，累
犯，處有期徒刑壹年肆月。
壬○○無罪。
    事  實
一、戊○○前於民國91年間因公共危險案件，經本院於91年11月
    25日以91年度壢交簡字第2305號判處有期徒刑4 月，如易科
    罰金以300 元折算1 日而於92年1 月20日確定，於92年10月
    16 日 在監執行完畢；丁○○曾於91年間因違反毒品危害防
    制條例案件，經本院於92年1 月22日以91年度訴字第1789號
    判處有期徒刑10月而於92年2 月24日確定，於93年5 月15日
    縮短刑期執行完畢；丙○○曾於90年間因違反毒品危害防制
    條例案件，經該本院於90年10月23日以90年度壢簡字第1126
    號判處有期徒刑6 月如易科罰金以300 元折算1 日而於90年
    12月30日確定，於91年9 月12日易科罰金執行完畢。竟均不
    知悔改：
(一)戊○○與卯○○共同意圖為自己不法之所有而基於搶奪之概
    括犯意聯絡，於如附表一所示時間、地點，以騎乘機車方式
    ，搶奪庚○○等人之皮包（內各有如附表一所示財物）後，
    逃離現場。得手後由2 人平分所搶得之財物。
(二)戊○○、卯○○復另共同意圖為自己不法之所有而基於竊盜
    之概括犯意聯絡，於如附表二所示時間屬日出後、日沒前之
    白天，而於附表二所示之地點，以1 人把風另1 人徒手侵入
    住宅之方式（侵入住宅部分均未據告訴），竊取丑○○等人
    如附表二所示之財物。得手後由2 人平分所竊得之財物。
(三)戊○○承前開竊盜之概括犯意，並與丁○○（竊盜犯行部分
    ，不另為免訴之諭知，詳後述）共同基於犯意之聯絡，於如
    附表三所示時間、地點，由丁○○把風，推由戊○○持其兄
    所有之機車鑰匙，竊取乙○○之車號IOD-443 號重型機車1
    台，得手後供2 人騎乘使用。
(四)戊○○承前開搶奪之概括犯意，並與丁○○共同基於犯意之
    聯絡，由丁○○騎乘竊得之車號IOD-443 號重型機車搭載戊○○，因於如附表四所示時間、地點，見甲○○獨自行走，
    認有機可趁，竟另行萌生搶奪之犯意，推由戊○○徒手搶奪
    甲○○所有之皮包1 只（內有如附表四所示財物），得手後
    由2 人平分所搶得之財物。
(五)戊○○承前開搶奪之概括犯意，並與丙○○共同基於概括犯
    意之聯絡，於如附表五所示時間、地點，以騎乘機車方式，
    搶奪寅○○等人之皮包（內各有如附表五所示財物）後，逃
    離現場。得手後由2 人平分所搶得之財物。
(六)丙○○承前開搶奪之概括犯意，單獨於如附表六所示時間、
    地點，以騎乘機車方式，徒手搶奪己○○之皮包（內有如附
    表六所示財物）後，逃離現場。
二、案經乙○○訴由桃園縣政府警察局中壢分局報請臺灣桃園地
    方法院檢察署檢察官偵查起訴、桃園縣政府警察局桃園分局
    報請該署檢察官移請併案審理，及桃園縣政府警察局桃園分
    局報請該署檢察官偵查後追加起訴。
    理  由
壹、被告戊○○、卯○○、丁○○、丙○○有罪部分：
一、上開犯罪事實，業據被告戊○○、卯○○、丁○○、丙○○
    於本院準備程序、審理中均坦承不諱，核與告訴人乙○○、
    被害人庚○○、丑○○、辰○○、甲○○、寅○○、己○○
    等人指述相符，並各有如附表一、附表二、附表三、附表四
    、附表五、附表六所示證據欄內所示告訴人乙○○及各被害
    人所立贓物認領保管單、贓物領據、照片、失竊車輛協尋單
    等可資佐證，堪信被告4 人任意性自白與事實相符，本件事
    證明確告犯行均堪以認定，應依法論科。
二、核被告戊○○所為，係犯刑法第320 條第1 項之竊盜罪、第
    325 條第1 項之搶奪罪；被告卯○○所為，係犯刑法第320
    條第1 項之竊盜罪、第325 條第1 項之搶奪罪；被告丁○○
    所為，係犯刑法第325 條第1 項之搶奪罪；被告丙○○所為
    ，係犯刑法第325 條第1 項之搶奪罪；被告戊○○與被告卯
    ○○就附表一、二所示之搶奪、竊盜部分犯行、被告戊○○
    與被告丁○○就附表三、四所示之竊盜、搶奪犯行、被告戊○○與被告丙○○就附表五所示之搶奪犯行，分別有犯意聯
    絡及行為分擔，均為共同正犯。被告戊○○前後6 次搶奪犯
    行（附表一3 次、附表四1 次、附表五2 次）、被告卯○○
    前後3 次搶奪犯行（附表一3 次）、被告戊○○前後4 次竊
    盜犯行（附表二3 次、附表三1 次）、被告卯○○前後3 次
    竊盜犯行（附表二3 次）犯行、被告丙○○前後3 次搶奪犯
    行（附表五2 次、附表六1 次），均時間緊接、方法相近、
    各觸犯構成要件相同之罪名，顯係基於概括犯意，均應依連
    續犯之規定各論以一罪，並均依法加重其刑。檢察官起訴書
    雖未就被告戊○○、被告卯○○如附表一編號1 之犯行提起
    公訴，惟檢察官就犯罪事實之一部起訴者，效力及於全部，
    本件被告戊○○、卯○○所犯如附表一編號1 之犯罪事實，
    因與業已起訴之部分有連續犯裁判上一罪關係，基於審判不
    可分之關係，本院自應併予審判，附此敘明。又被告戊○○
    、被告卯○○就所犯前開連續搶奪、竊盜2 罪間，犯意各別
    ，行為互殊，應予分論併罰，至檢察官起訴意旨雖略謂被告
    戊○○就其所犯附表三及附表四之竊盜、搶奪犯行間，具有
    方法結果之牽連關係，請從一重處斷云云，惟被告戊○○雖
    於同一日與被告丁○○共同竊取車號IOD-443 號重型機車後
    ，再於同一日夥同被告丁○○騎乘車號IOD-443 號重型機車
    一同下手行搶，惟搶奪與竊盜係屬兩個不同之犯罪行為，且
    被告戊○○於共同竊盜後，始再行與被告丁○○共同搶奪其
    他被害人財物，並非僅有單一之竊盜或搶奪行為，即竊盜後
    ，並不當然會出手搶奪，故屬二個行為，從而應予分論併罰
    （詳最高法院87年度台上字第3557號判決意旨六），況查被
    告戊○○、被告丁○○2 人於本院審理時均供稱竊得車子後
    騎車到處亂晃，後來因見到被害人單獨行走，認有機可趁，
    始另行萌生搶奪之犯意，共同出手搶奪被害人等語（詳本院
    卷二第51頁94年6 月14日審判筆錄第48頁），是檢察官就此
    似有誤會，附此敘明。又被告戊○○前於91年間因公共危險
    案件，經本院於91年11月25日以91年度壢交簡字第2305號判
    處有期徒刑4 月，如易科罰金以300 元折算1 日而於92年1
    月20日確定，於92年10月16日在監執行完畢、被告丁○○曾
    於91年間因違反毒品危害防制條例案件，經本院於92年1 月
    22日以91年度訴字第1789號判處有期徒刑10月而於92年2 月
    24日確定，於93年5 月15日縮短刑期執行完畢、被告丙○○
    曾於90年間因違反毒品危害防制條例案件，經該本院於90年
    10 月23 日以90年度壢簡字第1126號判處有期徒刑6 月如易
    科罰金以300 元折算1 日而於90年12月30日確定，於91年9
    月12日易科罰金執行完畢，有卷附臺灣高等法院被告3 人全
    國前案紀錄表可參，渠等於受有期徒刑之執行完畢，5 年以
    內再犯本件有期徒刑以上之罪，為累犯，被告戊○○、被告
    丙○○應依法遞加重其刑，被告丁○○應加重其刑。爰審酌
    被告4 人犯罪之目的、動機、犯罪所生危害、犯罪之次數、
    嗣後均坦承犯行，犯後態度尚佳等一切情狀，量處如主文所
    示之刑。扣案安全帽1 頂，為被告戊○○所有、供其與被告
    丁○○犯附表四所示搶奪罪時所用之物，業據被告戊○○供
    明在卷，爰依法宣告沒收。至被告卯○○、丁○○、丙○○
    犯罪時所戴安全帽均已丟棄，另被告戊○○、丁○○竊取機
    車所用鑰匙1 支非被告2 人所有，爰不宣告沒收，亦此敘明
    。
貳、被告壬○○無罪部分：
一、檢察官追加起訴意旨略以：被告壬○○與被告戊○○、卯○○分別於如附表一編號1 、附表七編號1 至3 共同搶奪、竊
    盜被害人庚○○、辛○○、子○○、癸○○之財物，因認被
    告壬○○涉犯刑法第325 條第1 項搶奪罪嫌云云。
二、按犯罪事實應依證據認定之，無證據不得推定其犯罪事實；
    不能證明被告犯罪者，應諭知無罪之判決，刑事訴訟法第15
    4條第2項、第301條第1項分別定有明文。又事實之認定，應
    憑證據，如未能發現相當證據，或證據不足以證明，自不能
    以推測或擬制之方法，為裁判基礎；且認定犯罪事實所憑之
    證據，雖不以直接證據為限，間接證據亦包括在內，然而無
    論直接證據或間接證據，其為訴訟上之證明，須於通常一般
    之人均不致有所懷疑，而得確信其為真實之程度者，始得據
    為有罪之認定，倘其證明尚未達到此一程度，而有合理之懷
    疑存在而無從使事實審法院得有罪之確信時，即應由法院為
    諭知被告無罪之判決，亦經最高法院40年台上字第86號、76
    年度台上字第4986號著有判例意旨可資參照。
三、本件公訴人認被告壬○○涉有上開犯行，無非以被害人庚○○、辛○○、子○○、癸○○之指訴、卷附之照片4 張、贓
    物領據為其論據。然查：
(一)就附表一編號1 之部分，證人即被告卯○○於本院審理時結
    證稱：當時是我和被告戊○○去搶的，被告壬○○並未參與
    等語（見本院卷二第8 頁），核與被害人庚○○於警詢、偵
    查中指稱：當天是2 個人共乘1 部機車由後座的人搶我的皮
    夾，被告壬○○是我在警察局才看到，搶我皮夾的人身材比
    較壯碩等語相符（見93年度偵字第5990號卷第32頁、第33頁
    、第252 頁），另被告戊○○在本院審理時亦坦承：係伊與
    被告卯○○共同行搶庚○○之皮夾等語，是依現存卷證資料
    ，尚不足證明被告壬○○有何附表1 編號1 搶奪之犯行。
(二)就附表七編號1 至3 部分，被害人辛○○、子○○、癸○○
    均無法指認係被告戊○○、卯○○、壬○○竊盜、搶奪其等
    財物（被害人辛○○於警詢中指稱：查獲懸掛KA-8 755號車
    牌號碼之藍色三陽汽車確實是我太太陳碧珠所有，由我在使
    用之車牌號碼LS-1799 號自小客車，該車是在93年4 月7 日
    23時30分許在桃園縣中壢市○○○街242 號前所失竊，但無
    法確認被告戊○○、卯○○就是偷走車子的人等語（見93年
    度偵字第5990卷第49頁背面至第50頁）；被害人子○○於警
    詢中指稱：在被告壬○○包包中所查獲的證件、信用卡、書
    籍確實是我的，我是在93年4 月8 日14時許在桃園縣中壢市
    ○○路與明德路口被一輛車牌號碼末四位為4891號之福特自
    小客車搶走皮包，當時車上有3 個人，但無法確定是被告戊○○、卯○○搶走我的皮包等語（同上偵查卷第37頁至第38
    頁背面）；被害人癸○○於警詢中指稱：我是在93年4 月8
    日18時在桃園縣楊梅鎮○○路120 號被搶，因為我只看到該
    男子的背影，所以無法確認是否為被告卯○○或壬○○搶我
    的皮包，那男子搶了我的皮包後跑進一輛車號KA-8 755號自
    小客車內等語（同上偵查卷第42頁背面至第43頁背面）），
    而查獲時係被告卯○○在使用LS-1799 號自小客車並非被告
    壬○○，又雖於被告壬○○包包內查獲被告子○○、黃秀榮
    之遭搶財物，然上開事實在直接關係上僅足認定被告壬○○
    持有其等贓物，但無法由此即論斷該等財物係被告壬○○所
    搶奪，此外，亦查無其他積極證據足證被告壬○○涉有此部
    分搶奪犯行。
(三)綜上，公訴人所提出之證據並無法證明被告壬○○犯有追加
    起訴書所載之搶奪犯行，揆諸首揭規定及說明，即應就被告
    壬○○為無罪判決之諭知。
、被告丁○○就附表三被訴竊盜犯行部分，不另為免訴之諭知
　　部分：
(一)公訴意旨另略以：被告丁○○與被告戊○○共同基於竊盜之
    犯意聯絡，於如附表三所示時間、地點，由被告丁○○把風
    ，推由被告戊○○持其兄所有之機車鑰匙，竊取告訴人乙○○之車號IOD-443 號重型機車1 台，得手後供2 人騎乘使用
    ，因認被告丁○○此部分涉犯刑法第320 條第1 項之竊盜犯
    行，且與前揭本院認定被告丁○○有罪之被告丁○○搶奪犯
    行間，具有裁判上一罪之牽連關係。
(二)按裁判確定前所觸犯之數罪，各罪間若具有下列3 個要件，
    即有刑法第56條連續犯之適用：（一）主觀上，各犯罪係基
    於一概括犯意而生，亦即多次之犯行自始出於一預定之犯意
    計劃。（二）數行為間具有連續性，亦即於時間、空間、場
    所、機會上具有密切連接之特性而言。（三）所犯數罪屬刑
    法上同一罪名之罪，合先敘明。
(三)經查：被告丁○○曾因於93年10月18日下午16時30分許，在
    桃園縣中壢市○○路77號「創世紀電腦」店內，竊取標價新
    臺幣（下同）499 元之微軟滑鼠1 個，得手後藏在所著褲子
    左邊口袋，旋於步出店門口時，因警報器作響，而為店員發
    覺並報警查獲，因而由臺灣桃園地方法院檢察署檢察官於93
    年11月11日以93年度偵字第17313 號竊盜案件向本院聲請簡
    易判決處刑，並由本院於93年12月6 日以93年度壢簡字第
    1657號刑事簡易判決判處被告丁○○拘役50日，如易科罰金
    以300 元折算1 日，並於94年1 月6 日判決確定後，入監執
    行，嗣於94年5 月26日在監執行完畢之事實，有該案檢察官
    聲請簡易判決處刑書、本院刑事簡易判決及臺灣高等法院被
    告前案紀錄表在卷為證，而本件被告丁○○被訴附表三所示
    之竊盜案件，時間係於93年10月13日上午，地點係在桃園縣
    中壢市○○路268 號前，除據被告丁○○供承在卷外，復為
    檢察官起訴書中所詳載（即起訴書附表第11項），而與前開
    業經判決確定之案件，在時間上僅相隔5 日，另其犯罪場所
    亦係在桃園縣中壢市，2 者具有密切連接之特性，足證本次
    起訴之犯行與前開業經簡易判決確定之行為間具有連續性，
    足徵被告丁○○主觀上，2 犯罪係基於同一概括犯意而生，
    亦即2 次之犯行自始出於一預定之犯意計劃乙節，堪以認定
　　，而本件被告丁○○遭起訴之法條係刑法第320 條第1 項之
    普通竊盜罪，與前開業經判決確定之竊盜案件，被告丁○○
    所涉犯之法條亦係刑法第320 條第1 項之普通竊盜罪，其構
    成要件完全相同，即被告丁○○本案與前開業經判決確定之
    案件其所犯前後2 罪屬刑法上同一罪名之罪。
(四)綜上所述，顯見本件被告丁○○如附表三所示之竊盜犯行與
    本院93年度壢簡字第1657號刑事簡易案件之竊盜犯行間，時
    間緊密，犯意概括、所犯構成要件相同，為連續犯，依刑法
    第56條規定一罪論，屬於裁判上一罪之關係，為同一案件。
　　惟被告丁○○與被告戊○○共犯附表三部分之竊盜犯行，雖
  　與被告丁○○與被告戊○○共犯所犯附表四所示搶奪犯行，
    犯意各別，行為互殊，已如前述，此部分原應為被告丁○○
    免訴之諭知，惟因公訴意旨認被告丁○○附表三所示之竊盜
    犯行與附表四所示之搶奪犯行，2 罪之間有裁判上一罪之牽
    連關係，爰不另為免訴之諭知。
肆、被告丁○○就附表七編號4 搶奪犯行部分，不另為無罪之諭
    知部分：
    公訴意旨另略以：被告丁○○另與被告戊○○共犯附表七編
    號4 部分之搶奪犯行云云（即起訴書附表第2 項）。惟訊據
    被告丁○○於本院行準備程序、審理時均堅決否認有此部分
    之犯行，辯稱：這一次是戊○○與丙○○去的，而且在中壢
    刑事組借提我出去時也查證沒有此次之犯行等語（詳本院卷
    二第47頁至第48頁）。經查，被告戊○○業供承附表七編號
    4 之搶奪犯行即係附表五編號2 之搶奪犯行，時間應係在93
    年10月初某日，當日係駕駛向胞兄借得之機車前往行搶，地
    點在桃園縣中壢市○○路「黃昏市場」附近，當時伊係與被
    告丙○○一同前往搶奪，並非與被告丁○○一同前往行搶等
    語（詳93偵字第16452 號卷二第140 頁至第141 頁偵訊筆錄
    、本院卷二第49頁本院94年6 月14日審判筆錄第45頁、第46
    頁），核與被告丙○○供供述之情節相符，準此，足證檢察
    官起訴書附表編號2 之犯行即係起訴書附表編號9 之犯行，
    而該次搶奪犯行係由被告戊○○與被告丙○○共犯，並非被
    告戊○○與被告丁○○共犯乙節，堪以認定，此外復查無其
    他積極證據足資認定被告戊○○、丁○○有此部分搶奪犯行
    ，原應為無罪之諭知，惟公訴意旨認此部分與前開有罪部分
    （即搶奪罪部分）有連續犯裁判上一罪之關係，爰不另為無
    罪之諭知，附此敘明。
伍、被告戊○○、卯○○應退由檢察官另行處理部分：
(一)檢察官併案意旨另略以：被告戊○○、卯○○與被告壬○○
    （被告壬○○無罪部分詳如前述）另共犯附表七編號1 至3
    部分之搶奪犯行，並認此部分與本院前揭認定有罪之部分有
    裁判上一罪之牽連關係，請求併予審理云云。
(二)檢察官併案意旨認被告戊○○、卯○○涉犯附表七編號1至3
    此部分之犯行，無非以在被告壬○○皮包內起獲被害人子○○、癸○○之證件，及在桃新醫院地下停車場查獲被害人辛○○車輛為其主要論據。惟訊據被告戊○○、卯○○於本院
    行準備程序、審理時均堅決否認有此部分犯行，被告卯○○
    稱：車子是向綽號「阿華」之成年男子借的等語。經查：被
    害人辛○○於警詢中指稱：查獲懸掛KA-8755 號車牌號碼之
    藍色三陽汽車確實是我太太陳碧珠所有，由我在使用之車牌
    號碼LS-1799 號自小客車，該車是在93年4 月7 日23時30分
    許在桃園縣中壢市○○○街242 號前所失竊，但無法確認被
    告戊○○、卯○○就是偷走車子的人等語（見93年度偵字第
    5990卷第49頁背面至第50頁）；被害人子○○於警詢中指稱
    ：在被告壬○○包包中所查獲的證件、信用卡、書籍確實是
    我的，我是在93年4 月8 日14時許在桃園縣中壢市○○路與
    明德路口被一輛車牌號碼末四位為4891號之福特自小客車搶
    走皮包，當時車上有3 個人，但無法確定是被告戊○○、卯
    ○○搶走我的皮包等語（同上偵查卷第37頁至第38頁背面）
    ；被害人癸○○於警詢中指稱：我是在93年4 月8 日18 時
    在桃園縣楊梅鎮○○路120 號被搶，因為我只看到該男子的
    背影，所以無法確認是否為被告卯○○或壬○○搶我的皮包
    ，那男子搶了我的皮包後跑進一輛車號KA-8755 號自小客車
    內等語（同上偵查卷第42頁背面至第43頁背面）。則被害人
    等均無法指認係被告戊○○、卯○○、壬○○有搶奪其等財
    物，而查獲時被告卯○○雖使用LS-1799 號自小客車，及於
    被告壬○○包包內查獲被告子○○、黃秀榮之遭搶財物，然
    上開事實在直接關係上僅足認定被告卯○○、壬○○持有其
    等贓物，但無法由此即論斷該等財物係被告戊○○、卯○○
    、壬○○所搶奪，此外，查無其他積極證據足證被告戊○○
    、卯○○涉有此部分搶奪犯行，此部分既無從證明被告戊○○、卯○○犯罪，自與前揭業經起訴並經本院認定有罪之部
    分，無任何裁判上一罪之關係，應退由檢察官另行分案處理
    。
(三)末查被告丙○○曾於94年5 月6 日由桃園縣政府警察局中壢
    分局借提外出查案，另查獲被告丙○○自94年1 月16日起至
    94年5 月5 日止之搶奪案件，惟查此部分，業據被告丙○○
    供明其於附表五、附表六所示之93年10月間犯搶奪案件時，
    根本未想到自己會於94年1 月16日起犯上開搶奪案件等情，
    此有本院審判筆錄在卷可稽（詳本院卷二第46頁94年6 月14
  　日審判筆錄第43頁），準此，桃園縣政府警察局中壢分局於
    事後查得之前開搶奪案件即與本案被告丙○○被訴搶奪案件
    並無何裁判上一罪之連續犯關係，應由檢察官自行偵辦處理
    ，亦併此敘明。
據上論斷，應依刑事訴訟法第299 條第1 項前段、第301 條第1
項，刑法第28條、第56條、第320 條第1 項、第325 條第1 項、
第47條、第38條第1 項第2 款、第51條第5 款，罰金罰鍰提高標
準條例第1 條前段，判決如主文。
本案經檢察官蔡孟利到庭執行職務。
中　　華　　民　　國　　94　　年　　6 　　月　　28　　日
　　　　　　　    臺灣桃園地方法院刑事第一庭
                          審判長法  官　曾淑華
                                法  官  黃梅淑
                        　      法　官　朱美璘
以上正本證明與原本無異
如不服本判決書應於送達後10日內向本院提出上訴狀
                                書記官　楊鳳滿
中　　華　　民　　國　　94　　年　　6 　　月　　30　　日
附錄本件論罪科刑法條全文
刑法第320條
意圖為自己或第 3 人不法之所有，而竊取他人之動產者，為竊盜
罪，處五年以下有期徒刑、拘役或五百元以下罰金。
意圖為自己或第 3 人不法之利益，而竊佔他人之不動產者，依前
項之規定處斷。
前二項之未遂犯罰之。
刑法第325條
意圖為自己或第 3 人不法之所有，而搶奪他人之動產者，處六月
以上五年以下有期徒刑。
因而致人於死者，處無期徒刑或七年以上有期徒刑，致重傷者，
處三年以上十年以下有期徒刑。
第1項之未遂犯罰之。
附表一：戊○○與卯○○共犯之搶奪案件
┌──┬────┬──────┬───┬────────────────────┬───────┬────┬────┬──────────┐
│編號│犯罪時間│犯罪地點    │被害人│犯罪手法                                │證據          │扣押物  │所犯法條│       備註         │
├──┼────┼──────┼───┼────────────────────┼───────┼────┼────┼──────────┤
│    │93年4月6│桃園縣中壢市│庚○○│戊○○騎乘機車搭載卯○○，2 人頭戴安全帽│被告2 人自白、│無　    │刑法325 │被告戊○○所戴安全帽│
│    │日 20 時│南園二路與西│      │，由卯○○下手行搶庚○○所有珍珠魚皮折疊│被害人指認馮嫌│        │條第1 項│係家人所有；被告羅弘│
│ 1  │5 分許  │園路口      │      │皮夾1 只，內有現金5 千餘元、身分證、汽車│筆錄、贓物領據│        │        │昌所戴安全帽業已丟棄│
│    │        │            │      │駕照、機車行照、健保IC卡、安泰銀行金融卡│、領回贓物相片│        │        │。                  │
│    │        │            │      │1 張、新竹商銀金融卡1 張、安泰銀行信用卡│4張 。        │        │        │                    │
│    │        │            │      │1 張、中國信託信用卡1 張。              │              │        │        │                    │
│    │        │            │      │                                        │              │        │        │                    │
│    │        │            │      │                                        │              │        │        │                    │
├──┼────┼──────┼───┼────────────────────┼───────┼────┼────┼──────────┤
│    │93 年 7 │桃園縣中壢市│路人  │卯○○騎乘機車搭載戊○○，2 人頭戴安全帽│被告2 人自白  │無      │刑法325 │被告戊○○所戴安全帽│
│ 2  │月初某日│弘揚路      │      │，由戊○○下手行搶路人皮包（內有1 千5 百│              │        │條第1 項│係家人所有；被告羅弘│
│    │21時許  │            │      │元）。                                  │              │        │        │昌所戴安全帽已丟棄。│
│    │        │            │      │                                        │              │        │        │                    │
├──┼────┼──────┼───┼────────────────────┼───────┼────┼────┼──────────┤
│    │93 年 7 │桃園縣中壢市│路人  │戊○○騎乘機車搭載卯○○，2 人頭戴安全帽│被告2 人自白  │無      │刑法325 │被告戊○○所戴安全帽│
│ 3  │月中某日│福州2 街黃昏│      │，由卯○○下手搶路人皮包（內有60餘元）。│              │        │條第1 項│係家人所有；被告羅弘│
│    │        │市場        │      │                                        │              │        │        │昌所戴安全帽已丟棄。│
└──┴────┴──────┴───┴────────────────────┴───────┴────┴────┴──────────┘
附表二：戊○○與卯○○共犯之竊盜案件
┌──┬────┬──────┬───┬────────────────────┬───────┬────┬────┬──────────┐
│編號│犯罪時間│犯罪地點    │被害人│犯罪手法                                │證據          │扣押物  │所犯法條│       備註         │
├──┼────┼──────┼───┼────────────────────┼───────┼────┼────┼──────────┤
│    │93年9 月│桃園縣中壢市│某人  │戊○○負責把風，卯○○徒手進入未關門之宿│被告2 人自白  │無　    │刑法320 │                    │
│ 1  │底某日下│中央大學後門│      │舍內竊取相機及電腦主機。                │              │        │條第1 項│                    │
│    │午3時至5│學生宿舍    │      │                                        │              │        │        │                    │
│    │時間    │            │      │                                        │              │        │        │                    │
├──┼────┼──────┼───┼────────────────────┼───────┼────┼────┼──────────┤
│    │93 年 9 │桃園縣中壢市│丑○○│卯○○負責把風，戊○○徒手進入未關門被害│被告2 人自白、│無　    │刑法320 │                    │
│ 2  │月底某日│洽溪里民權路│      │人家中行竊，竊得相機2 台、快譯通翻譯機1 │被害人筆錄    │        │條第1 項│                    │
│    │下午3 時│4鄰31號     │      │台、珍珠項鍊1 條、K 金項鍊1 條、現金3 千│              │        │        │                    │
│    │至5 時間│            │      │餘元。                                  │              │        │        │                    │
├──┼────┼──────┼───┼────────────────────┼───────┼────┼────┼──────────┤
│ 3  │93 年 9 │桃園縣中壢市│辰○○│卯○○負責把風，戊○○徒手進入未關門之被│被告2 人自白、│無      │刑法320 │                    │
│    │月底某日│民權路3 段  │      │害人住處行竊，竊得筆記型電腦2 台。      │被害人筆錄    │        │條第1 項│                    │
│    │下午5、6│2092 號     │      │                                        │              │        │        │                    │
│    │時許    │            │      │                                        │              │        │        │                    │
└──┴────┴──────┴───┴────────────────────┴───────┴────┴────┴──────────┘
附表三：戊○○、丁○○共犯之竊盜案件
┌──┬────┬──────┬───┬────────────────────┬───────┬────┬────┬──────────┐
│編號│犯罪時間│犯罪地點    │被害人│犯罪手法                                │證據          │扣押物  │所犯法條│       備註         │
├──┼────┼──────┼───┼────────────────────┼───────┼────┼────┼──────────┤
│    │93年10月│桃園縣中壢市│乙○○│丁○○負責把風，戊○○持其兄所有之鑰匙1 │被告2 人自白、│無　    │刑法320 │犯罪所用鑰匙非被告2 │
│ 1  │13 日上 │實踐路268 號│      │支竊取告訴人IOD-443 重型機車1部。       │告訴人筆錄、贓│        │條第1 項│人所有              │
│    │午8至9時│前          │      │                                        │物領據、失竊車│        │        │                    │
│    │        │            │      │                                        │輛協尋單      │        │        │                    │
└──┴────┴──────┴───┴────────────────────┴───────┴────┴────┴──────────┘
附表四：戊○○、丁○○共犯之搶奪案件
┌──┬────┬──────┬───┬────────────────────┬───────┬────┬────┬──────────┐
│編號│犯罪時間│犯罪地點    │被害人│犯罪手法                                │證據          │扣押物  │所犯法條│       備註         │
├──┼────┼──────┼───┼────────────────────┼───────┼────┼────┼──────────┤
│    │93年10月│桃園縣中壢市│甲○○│由丁○○騎乘竊得之車號IOD-443 號重型機車│被告2 人自白、│安全帽1 │刑法325 │扣案安全帽1 頂為被告│
│    │13日9時3│新中北路58巷│      │搭載戊○○，2 人頭戴安全帽，由戊○○下手│被害人筆錄、贓│頂      │條第1 項│戊○○所有；被告邱丞│
│    │0分許   │口          │      │搶奪被害人皮包，內有紅量司大小章、支票1 │物領據        │        │        │寬所戴安全帽已丟棄。│
│ 1  │        │            │      │本、吳嘉鴻健保卡1 張、現金新台幣5 萬3 千│              │        │        │                    │
│    │        │            │      │多元、1 萬5 千9 百元現金票一張、彭貴煌印│              │        │        │                    │
│    │        │            │      │章1 枚、玉山銀行存摺1 本、日盛銀行信用卡│              │        │        │                    │
│    │        │            │      │1 張、玉山銀行提款卡1 張、手機1 支。    │              │        │        │                    │
│    │        │            │      │                                        │              │        │        │                    │
│    │        │            │      │                                        │              │        │        │                    │
└──┴────┴──────┴───┴────────────────────┴───────┴────┴────┴──────────┘
附表五：戊○○、丙○○共犯之搶奪案件
┌──┬────┬──────┬───┬────────────────────┬───────┬────┬────┬──────────┐
│編號│犯罪時間│犯罪地點    │被害人│犯罪手法                                │證據          │扣押物  │所犯法條│       備註         │
├──┼────┼──────┼───┼────────────────────┼───────┼────┼────┼──────────┤
│    │93年10月│桃園縣中壢市│寅○○│丙○○騎乘戊○○胞兄之機車搭載戊○○，由│被告2 人自白、│無      │刑法325 │戊○○所戴安全帽為其│
│ 1  │4 日 10 │福州2 街483 │      │戊○○下手行搶被害人皮包，內有現金3 千餘│被害人贓物領據│        │條第1 項│家人所有；丙○○所戴│
│    │時許    │號前        │      │元、金融卡5 張、被害人身分證、健保卡、台│、領回贓物相片│        │        │安全帽已丟棄。      │
│    │        │            │      │灣銀行保險箱鑰匙1 支。                  │2張。         │        │        │                    │
├──┼────┼──────┼───┼────────────────────┼───────┼────┼────┼──────────┤
│ 2  │93年10月│桃園縣中壢市│老婦人│丙○○騎乘戊○○胞兄之機車搭載戊○○，由│被告2 人自白。│無      │刑法325 │戊○○所戴安全帽為其│
│    │初某日上│成功路133 巷│      │戊○○下手行搶老婦人皮包，內有1 千多元。│              │        │條第1 項│家人所有；丙○○所戴│
│    │午　　　│附近        │      │                                        │              │        │        │安全帽業已丟棄。    │
└──┴────┴──────┴───┴────────────────────┴───────┴────┴────┴──────────┘
附表六：丙○○單獨所犯之搶奪案件
┌──┬────┬──────┬───┬────────────────────┬───────┬────┬────┬──────────┐
│編號│犯罪時間│犯罪地點    │被害人│犯罪手法                                │證據          │扣押物  │所犯法條│       備註         │
├──┼────┼──────┼───┼────────────────────┼───────┼────┼────┼──────────┤
│    │93年10月│桃園縣中壢市│己○○│丙○○騎乘機車乘被害人不備搶奪其粉紅色手│被告林傑杅自白│無      │刑法325 │丙○○所戴安全帽業已│
│    │12日20時│溪州街附近  │      │提包1 個，內有現金1 千餘元、鑰匙1 串、手│、被害人筆錄、│        │條第1 項│丟棄。              │
│ 1  │30分許  │            │      │機1 支、眼鏡、化妝品、身分證、建保卡、台│贓物領據、領回│        │        │                    │
│    │        │            │      │灣銀行金融卡、賣場會員卡等物。          │贓物（相片）影│        │        │                    │
│    │        │            │      │                                        │本            │        │        │                    │
└──┴────┴──────┴───┴────────────────────┴───────┴────┴────┴──────────┘
附表七：
┌──┬────┬──────┬───┬────────────────────┬───────┬────┬────┬──────────┐
│編號│犯罪時間│犯罪地點    │被害人│犯罪手法                                │    證據      │扣押物  │所犯法條│       備註         │
├──┼────┼──────┼───┼────────────────────┼───────┼────┼────┼──────────┤
│    │93年4月7│桃園縣中壢市│辛○○│戊○○、卯○○、壬○○3 人利用被害人下車│被告3 人皆否認│無      │刑法325 │                    │
│ 1  │日23時30│福州1 街242 │      │進入便利商店購物，車輛未熄火之際乘機強行│；被害人筆錄及│        │條第1 項│                    │
│    │分許    │號前        │      │開走被害人之LS-1799 自小客車。          │贓物領據      │        │        │                    │
├──┼────┼──────┼───┼────────────────────┼───────┼────┼────┼──────────┤
│    │93年4月8│桃園縣中壢市│子○○│戊○○、卯○○共乘1 部自小客車乘被害人不│被告卯○○於警│無　    │刑法325 │                    │
│    │日14時許│中新路與明德│      │注意之際搶奪其皮包1 個，內有現金新台幣三│詢自白、被害人│        │條第1 項│                    │
│ 2  │        │路口        │      │千餘元、身分證、健保IC卡、中國信託信用卡│筆錄、贓物領據│        │        │                    │
│    │        │            │      │1 張、國泰世華銀行信用卡1 張、大眾銀行信│、領回贓物相片│        │        │                    │
│    │        │            │      │用卡1 張、遠東銀行信用卡1 張、玉山銀行信│2張 。        │        │        │                    │
│    │        │            │      │用卡1張、書籍1批。                      │              │        │        │                    │
├──┼────┼──────┼───┼────────────────────┼───────┼────┼────┼──────────┤
│    │93年4月8│桃園縣楊梅鎮│癸○○│戊○○、卯○○、壬○○三人共乘懸掛KA-875│被告3 人皆否認│無      │刑法325 │                    │
│    │日18時許│新成路120 號│      │5 失竊車牌之自小客車，乘被害人不注意之際│；被害人筆錄、│        │條第1 項│                    │
│    │        │            │      │搶奪其皮包1 個，內有現金新台幣4 千餘元、│贓物領據及指認│        │        │                    │
│ 3  │        │            │      │身分證1 張、汽車駕照1 張、健保IC卡、上海│作案小客車相片│        │        │                    │
│    │        │            │      │商業銀行存款簿1 本、上海商業銀行金融卡1 │。            │        │        │                    │
│    │        │            │      │張、郵局金融卡1 張；傅榮銘所有新竹商業銀│              │        │        │                    │
│    │        │            │      │行存款簿1 本及台灣中小企業銀行存款簿1 本│              │        │        │                    │
│    │        │            │      │。                                      │              │        │        │                    │
├──┼────┼──────┼───┼────────────────────┼───────┼────┼────┼──────────┤
│    │93年9 月│桃園縣中壢市│路人  │戊○○、丁○○頭戴安全帽，由胡某騎乘贓車│被告2 人均否認│無      │刑法325 │                    │
│ 4  │中旬    │成功路94巷  │      │黑色重型機車，丁○○下手行搶婦女皮包。  │。            │        │條第1 項│                    │
│    │        │            │      │                                        │              │        │        │                    │
└──┴────┴──────┴───┴────────────────────┴───────┴────┴────┴──────────┘
